【裁判字號】    97,交聲,253
【裁判日期】    971020
【裁判案由】    聲明異議
【裁判全文】
臺灣屏東地方法院交通事件裁定         97年度交聲字第253號
聲  請  人  交通部公路總局臺北區監理所花蓮監理站
異  議  人  乙○○○
即受處分人
上列異議人即受處分人因違反道路交通管理處罰條例案件，對於
交通部公路總局台北區監理所花蓮監理站民國97年5 月22日所為
之處分（處分案號：花監違字第裁44-NO0000000號）聲明異議，
本院裁定如下：
    主  文
異議駁回。
    理  由
一、原處分意旨略以：異議人即受處分人於民國97年2 月16 日
    下午4 時36分許，駕駛車牌號碼5066-FB 號自用小客車行經
    台27線新發段，有燈光號誌管制之交岔路口時，闖越紅燈左
    轉，經員警當場攔停舉發，爰依法裁罰新臺幣（下同）2,70
    0 元並記違規點數3 點。
二、異議意旨略以：伊雖曾於前揭時間，行經上開路口，惟伊並
    未闖紅燈左轉，警員上開舉發，顯有錯誤。原處分機關遽予
    裁罰2,700 元並記違規點數3 點，實難讓人心服口服，爰聲
    明異議，請求撤銷原處分等語。
三、按「汽車駕駛人，行經有燈光號誌管制之交岔路口闖紅燈者
    ，處新台幣1 千8 百元以上5 千4 百元以下罰鍰」、「汽車
    駕駛人有下列各款所列條款之一者，除依原條款處罰鍰外，
    並予記點：三、有第43條、第53條或第54條情形之一者，各
    記違規點數三點」，道路交通管理處罰條例第53條第1 項、
    第63條第1 項第3 款分別定有明文。經查：
(一)異議人即受處分人於前開時地，駕駛前開自小客車，闖越前
    開路口紅燈之違規事實，業據證人即本件舉發警員丙○○於
    本院訊問時結證稱：本件違規是伊所舉發，當時異議人是由
    六龜往寶來方向行駛，路口是三叉路，我看到異議人紅燈左
    轉，我就攔下異議人，告訴異議人闖紅燈。當時是有架設錄
    影器材，當時我們攔下異議人，異議人並沒有意見，就有簽
    名。當時異議人並沒有要求看錄影，且有簽名。當時異議人
    在快車道駕駛，確定有清楚看到異議人闖紅燈（參見本院97
    年9 月30日訊問筆錄）。本院衡諸警員係屬司法警察人員之
    一份子，應深切明白出庭作證具結後，應據實陳述之義務及
    如有偽證應受處罰之嚴重後果，且證人與受處分人即異議人
    素昧平生，並無恩怨，實無捏造事實違法取締之理，證人於
    本院訊問時，在本院告知證人具結之義務及偽證之處罰並命
    其朗讀結文，及具結後，仍明確上述之結證，是其所為證言
    ，應屬真實可信。且本件道路交通違規時間係在下午4 點36
    分左右，天氣晴朗，視線良好，日間光線應屬明亮，證人丙
    ○○在日間光線良好、現場車流不多之情形下，近距離目擊
    異議人即受處分人交通違規之情，考量其身為執行交通勤務
    專業警察人員，平時應有多次處理類似情形之經驗，亦不致
    發生誤認及誤記之危險。是異議人即受處分人確有如舉發違
    反道路交通管理事件通知單所載之違規事實，應可認定。
(二)又證人即警員丙○○因異議人前開違規事實，製作舉發通知
    單後，當場交付異議人即受處分人簽收，為異議人即受處分
    人所不爭執，並有經異議人即受處分人在「收受人簽章欄」
    親自簽名之舉發違反道路交通管理事件通知單影本乙份在卷
    可憑，此部分之事實，至堪認定。
（三）異議人先於交通部公路總局台北區監理所花蓮監理站97年
      3 月17日交通違規案件陳述書中稱：「在該交叉路口，正
      在看直行或需轉彎，當時為『綠燈停下，並尚未轉彎』，
      警察人員在遠處即將我招手轉彎到他的地方，說我闖紅燈
      」，其於97年5 月27日提出之異議狀亦為相同陳述，分別
      有交通違規案件陳述書、交通部公路總局台北區監理所花
      蓮監理站對違反道路交通管理事件不服裁決聲明異議案件
      移送書附異議人聲明異議狀可證，是其顯認自己根本無左
      轉之事實。而異議人於本院訊問其女甲○○作證後，竟附
      和證人甲○○之證詞，於本院審理時改稱，我已經左轉過
      去後，警察才攔下我們說我們闖紅燈（見本院97年10月17
      日訊問筆錄）云云，異議人就其認為自己記憶深刻之事實
      ，卻為二種完全不同之陳述，其陳述前後矛盾，是否可信
      顯有疑問。
（四）再證人甲○○稱，我們『紅燈』停下來，看到綠燈之後，
      我們才開過去左轉，左轉之後被攔下來，結果警察說我們
      闖紅燈云云。亦與異議人先前所稱，當時為『綠燈停下，
      尚未轉彎』（見交通違規案件陳述書）或於本院審理中改
      稱，我記得我的行進方向是綠燈，我是要左轉，我當時也
      有在找路，所以我的速度慢下來（即異議人並未有看到『
      紅燈』停下來的情況，參見本院97年10月17日訊問筆錄）
      均不相符，是證人甲○○所證是否確為真實，亦有可疑。
（四）再異議人亦自承，被警方攔下後，因警方告知有錄影存證
      ，其隨即不再爭執，想說花錢了事即可，誰知竟因前已有
      闖紅燈之他案紀錄，再加上本次闖紅燈事件，以致被另處
      吊扣執照之處罰，方改認定自己確實未闖紅燈，提出本件
      異議（見本院97年9 月30日訊問筆錄）。顯見其實因不甘
      交通法規處罰過重，方於事後爭執，其所辯因不知道可以
      現場看錄影帶，故當時不爭執云云，顯係卸責之詞，不足
      採信。
四、綜上所述，本件事證明確，異議人即受處分人之違規行為堪
    以認定，原處分機關援引上開規定，裁處異議人罰鍰2,700
    元，並記違規點數3 點，尚無違誤，是本件異議為無理由，
    自應予以駁回。
據上論斷，應依道路交通案件處理辦法第19條，裁定如主文。
中    華    民    國    97    年    10    月    20    日
                    交通法庭    法  官  石家禎
以上正本證明與原本無異。
如不服本裁定應於收受送達後五日內向本院提出抗告書狀敘述抗
告之理由抗告於台灣高等法院高雄分院。
中    華    民    國    97    年    10    月    20    日
                                書記官  林鴻仁


司法院資訊處製作；財團法人民間司法改革基金會備份。
